最高法院刑事判決
                                   111年度台上字第4678號
上  訴  人  王中華                     




上列上訴人因違反槍砲彈藥刀械管制條例案件，不服臺灣高等法
院高雄分院中華民國111年7月5日第二審判決（111年度上訴字第
375號，起訴案號：臺灣高雄地方檢察署110年度偵字第3716、13
052號），提起上訴，本院判決如下：
    主  文
上訴駁回。
    理  由
一、按刑事訴訟法第377條規定，上訴於第三審法院，非以判決
    違背法令為理由，不得為之。是提起第三審上訴，應以原判
    決違背法令為理由，係屬法定要件。如果上訴理由書狀並未
    依據卷內訴訟資料，具體指摘原判決不適用何種法則或如何
    適用不當，或所指摘原判決違法情事，顯與法律規定得為第
    三審上訴理由之違法情形不相適合時，均應認其上訴為違背
    法律上之程式，予以駁回。至於原判決究竟有無違法，與上
    訴是否以違法為理由，係屬二事。
二、本件原審經審理結果，認為上訴人王中華有如其引用之第一
    審判決事實欄所載之犯罪事實，因而維持第一審論處上訴人
    未經許可，持有非制式手槍（累犯）罪刑之判決，駁回其在
    第二審之上訴。除引用第一審判決所載之證據及理由外，並
    已詳敘調查、取捨證據之結果及得心證之理由。上訴人不服
    ，提起上訴。
三、經查：
㈠、按取捨證據及認定事實，乃事實審法院職權之行使，其對證
    據證明力所為之判斷，苟不悖通常一般人日常生活之經驗，
    又未違背客觀上應認為確實之定則，並已敘明其何以為此判
    斷之心證理由者，即不能任意指為違法。又槍砲彈藥刀械管
    制條例所謂之「持有」，係將槍、彈或刀械置於自己實力支
    配下之謂，並不以長久時間占有上開物品為必要。原判決已
    說明如何綜合上訴人之供詞，參酌證人王存欽、黃建程之證
    述，佐以卷附上訴人居所監視器之翻拍照片、搜索扣押筆錄
    、扣押物品目錄表，徵引內政部警政署刑事警察局就扣案非
    制式手槍鑑驗之鑑定書，相互斟酌判斷，資為認定上訴人有
    非法持有本件改造手槍之犯行，就其取捨證據判斷之依據及
    得心證之理由詳為論述。上訴意旨主張其並非持續占有本件
    扣案之改造手槍，不應成立持有手槍罪云云，無非係就原原
    判決已說明事項及原審採證認事職權之適法行使，持憑己見
    而為不同之評價，且重為事實之爭執，顯與法律規定得為第
    三審上訴理由之違法情形，不相適合。
㈡、次按未經許可持有手槍，其持有之繼續，為行為之繼續，亦
    即雖一經持有手槍，罪已成立，但其行為繼續至持有行為終
    了時為止，是最初持有時間雖在槍砲彈藥刀械管制條例修正
    公布施行前，但持有行為之終了既在同條例修正公布施行後
    ，自無行為後法律變更可言，應逕適用修正後之槍砲彈藥刀
    械管制條例論處。又按槍砲彈藥刀械管制條例第4條第1項第
    1款、第7條第1項、第4項及第8條第1項、第4項均於民國109
    年6月10日修正公布、同年月12日施行，於各該條文均增加
    「制式或非制式」之構成要件，亦即不分制式或非制式，凡
    屬第7條所列各類槍枝型式之槍枝，有殺傷力者，概依第7條
    規定處罰。原判決已說明上訴人本件持有改造手槍行為終了
    時既在該條例上開修正公布施行日期之後，即不生行為後法
    律變更應為新舊法比較之問題，本件上訴人所為，係犯槍砲
    彈藥刀械管制條例第7條第4項之非法持有非制式手槍罪，公
    訴意旨認被告係犯修正前同條例第8條第4項之未經許可持有
    具殺傷力之槍枝罪云云，自有未合等旨綦詳（見原判決第4
    頁第7至13行）。核其所為之論斷及說明，俱有卷資料足憑
    ，且無違背經驗及論理法則，自不得任意指摘為違法。上訴
    人置原判決已明白論斷說明於不顧，猶執前詞，辯稱其本件
    之所為充其量僅應論以修正前槍砲彈藥刀械管制條例第8條
    第4項之罪云云之同一辯解，任意指摘原判決採證認事違法
    ，同非合法之第三審上訴理由。
㈢、再按刑事訴訟法第379條第10款所謂應於審判期日調查之證據
    ，係指與待證事實具有重要關係，在客觀上認有調查之必要
    性，且有調查之可能性，為認定事實、適用法律之基礎者而
    言。若事實已臻明確，或調查途徑已窮，自毋庸為無益之調
    查，亦無未盡調查證據職責之違法可言。原判決已就上訴人
    否認犯罪及所為之辯解，依卷內訴訟資料詳加指駁、說明，
    所為之事實認定及得心證理由，俱有各直接、間接證據存卷
    可稽，既本於合理推論而為綜合判斷，並未違背經驗法則、
    論理法則，原審因上訴人本件之犯行，事證已臻顯然，乃未
    依上訴人之聲請傳訊證人王存欽作證，衡情自無調查證據未
    盡之違法。上訴意旨指稱原審未傳喚王存欽到庭做證，有調
    查證據未盡之違法云云，亦係就屬於原審採證認事職權之適
    法行使，以自己之說詞，任意指摘，尚非適法之第三審上訴
    理由。
四、依前揭規定及說明，上訴人之上訴不合法律上之程式，應予
    駁回。
據上論結，應依刑事訴訟法第395條前段，判決如主文。
中　　華　　民　　國　　111 　年　　10　　月　　12　　日
                  刑事第九庭審判長法  官  蔡　彩　貞
                                  法  官  梁　宏　哲
                                  法  官  莊　松　泉
                                  法  官  林　庚　棟
                                  法  官  周　盈　文
本件正本證明與原本無異
                                  書記官
中　　華　　民　　國　　111 　年　　10　　月　　20　　日